【裁判字號】    92,交易,295
【裁判日期】    920612
【裁判案由】    過失傷害
【裁判全文】
臺灣臺中地方法院刑事判決                       九十二年度交易字第二九五號
    公  訴  人  臺灣臺中地方法院檢察署檢察官
    被      告  乙○○
右列被告因過失傷害案件經檢察官提起公訴（九十一年度偵字第一七五０一號），本
院判決如左：
    主  文
乙○○因過失傷害人，處有期徒刑貳月，如易科罰金，以參佰元折算壹日。
    事  實
一、乙○○於民國九十年十一月六日上午，駕駛車號ＡＫ－七一六八號自小客車，沿
    台中市○○區○○路往昌平路方向行駛，同日十一時五十分許，行經台中市○○
    區○○路、昌平路與崇德十路交岔路口時，理應注意車前狀況，隨時採取必要之
    安全措施，且應遵循燈光號誌之指示行車，而依當時情形，並無不能注意之情事
    ，竟疏於注意，於通過上開交岔路口時，貿然闖越紅燈，侵入路口欲左轉昌平路
    ，適甲○○騎乘車號ＴＢＬ－八二三號輕機車自崇德十路左轉崇德路，乙○○見
    狀，避煞不及，ＡＫ－七一六八號自小客車左前方因而撞及ＴＢＬ－八二三號輕
    機車右側，致甲○○人車倒地，受有右手遠端橈骨骨折之傷害。
二、案經甲○○訴請臺灣臺中地方法院檢察署檢察官偵查起訴。
    理  由
一、訊據被告乙○○固不否認於右揭時、地駕車肇事致告訴人甲○○受傷之事實，惟
    另辯稱：當時伊欲從崇德路左轉到昌平路，跟隨前車行進，伊車已至路口，不知
    甲○○從何方向過來，就發生碰撞，該路口設有五色燈，可以紅燈左轉，伊未闖
    紅燈云云。經查：該肇事地段屬崇德路、崇德十路、昌平路之交岔路口，崇德路
    為幹線道，車流較多，且因有昌平路匯入之故，其五時相行車管制號誌設置處距
    離路口約有三、四十公尺之遙，再該崇德路號誌於輪放直行、右轉綠燈後，轉為
    紅燈，嗣再增放左轉綠燈，待左轉綠燈轉為紅燈，崇德路車流全部禁行，方輪放
    昌平路所設之三時相行車管制號誌，之後崇德十路所設之五時相行車管制號誌直
    行、左轉、右轉綠燈再齊放，該由崇德路進入昌平路之行車管制號誌並無被告所
    稱：可紅燈左轉云云之情況，此業經檢察官到場履勘確認無誤。因崇德路車量較
    大，昌平路亦有車流，且崇德十路行車號誌屬左轉綠燈與直行綠燈、右轉綠燈齊
    放之情形，告訴人應較無違規左轉崇德路之可能。再崇德十路車綠燈齊放前，因
    昌平路三時相行車管制號誌輪放之故，崇德路車流均屬禁行之狀態，嗣崇德十路
    輪放紅燈後，崇德路車流方可前行，惟欲自崇德路左轉昌平路之車輛，仍應於距
    離交岔路口三、四十公尺遠處之行人穿越道前待轉，本件依兩車撞擊地點、受創
    部位及現場遺留之煞車痕、刮地痕所示，應係被告未遵循號誌指示擅自闖越紅燈
    侵入路口所致，否則被告何不直言其係依左轉綠燈號誌前行？被告前開所辯，要
    屬卸責之詞，不足憑採。此外，本件復經告訴人指訴歷歷，並有肇事現場草圖、
    道路交通事故調查報告表、照片十四張及診斷證明書一紙附卷可稽。按車輛行駛
    時，駕駛人應注意車前狀況，隨時採取必要之安全措施；又汽車行駛至交岔路口
    ，其行進、轉彎，應遵守燈光號誌。道路交通安全規則第九十四條第三項、第一
    百零二條第一項第一款分別定有明文。被告駕車自應注意上述道路交通安全規定
    ，而依當時狀況，天候晴朗、視距良好、無障礙物，並無不能注意之情形，竟疏
    不注意，以致肇事，並致告訴人受傷，被告應有過失，被告之過失駕駛行為，與
    告訴人之受傷間，具相當之因果關係，其罪行已堪認定。
二、核被告所為係犯刑法第二百八十四條第一項前段之罪。爰審酌被告之過失程度、
    被害人所受損害、被告犯後否認犯行等一切情狀，量處如主文所示之刑，並諭知
    易科罰金之折算標準。
據上論斷，應依刑事訴訟法第二百九十九條第一項前段、刑法第二百八十四條第一項
前段、第四十一條第一項前段，罰金罰鍰提高標準條例第一條前段、第二條，判決如
主文。
中     華     民     國      九十二     年       六      月     十二    日
                                    臺灣臺中地方法院交通法庭
                                          法  官  郭  德  進
右正本證明與原本無異。
如不服本判決應於送達後十日內向本院提出上訴狀。
                                          書記官
中     華     民     國      九十二     年       六      月     十六    日
刑法第二百八十四條第一項：
因過失傷害人者，處六月以下有期徒刑、拘役或五百元以下罰金，致重傷者，處一年
以下有期徒刑、拘役或五百元以下罰金。
                                                                        Ｂ


司法院資訊處製作；財團法人民間司法改革基金會備份。
